【裁判字號】    98,易,1287
【裁判日期】    990928
【裁判案由】    竊盜
【裁判全文】
臺灣桃園地方法院刑事判決              98年度易字第1287號
公  訴  人  臺灣桃園地方法院檢察署檢察官
被      告  甲○○
上列被告因竊盜案件，經檢察官提起公訴（98年度偵字第19873
號），本院判決如下：
    主  文
甲○○於夜間侵入住宅竊盜，處有期徒刑捌月。
    事  實
一、甲○○與陳思穎為夫妻，陳思潁曾於民國98年7 月17日前居
    住於其表妹乙○○所承租位於桃園縣蘆竹鄉○○路25號（即
    「日和大樓」）9 樓之3 之套房，並於98年7 月19日遷出，
    惟未將上開租屋處之備用鑰匙返還乙○○。詎甲○○竟意圖
    為自己不法之所有，基於竊盜之犯意，於98年7 月20日晚間
    8 時30分許之夜間，前往「日和大樓」並搭乘電梯上達該大
    樓9 樓，乘乙○○及其男友外出之際，持其自不知情之陳思
    潁處所取得之乙○○上址租屋處備用鑰匙，開啟乙○○位於
    9 樓之3 住處大門之門鎖而侵入乙○○上揭住處，竊取乙○
    ○所有放置於上址租屋處臥房內床邊梳妝下方地面角落處、
    內有現金約3 、4 萬元之存錢筒1 個，得手後將之藏放於隨
    身攜帶之手提紙袋內，並再次搭乘「日和大樓」電梯下樓後
    離去現場。嗣乙○○於98年7 月25日發覺其租屋處內之存錢
    筒遭竊，經調閱「日和大樓」監視錄影帶查知甲○○曾於上
    揭時、地進入「日和大樓」後，報警處理，始悉上情。
二、案經乙○○訴由桃園縣政府警察局蘆竹分局報請臺灣桃園地
    方法院檢察署檢察官偵查起訴。
    理  由
甲、證據能力部分
一、按被告以外之人於審判外之言詞或書面陳述，除法律有規定
    者外，不得作為證據；被告以外之人於偵查中向檢察官所為
    之陳述，除顯有不可信之情況者外，得為證據；被告以外之
    人於檢察事務官、司法警察官或司法警察調查中所為之陳述
    ，與審判中不符時，其先前之陳述具有較可信之特別情況，
    且為證明犯罪事實存否所必要者，得為證據；再被告以外之
    人於審判外之陳述，雖不符刑事訴訟法第159 條之1 至第15
    9 條之4 之規定，而經當事人於審判程序同意作為證據，法
    院審酌該言詞陳述或書面陳述作成時之情況，認為適當者，
    亦得為證據。當事人、代理人或辯護人於法院調查證據時，
    知有第159 條第1 項不得為證據之情形，而未於言詞辯論終
    結前聲明異議者，視為有前項之同意，刑事訴訟法第159 條
    第1 項、第159 條之1 第2 項、第159 條之2 、第159 條之
    5 分別定有明文。又刑事訴訟法第159 條之2 所謂「具有較
    可信之特別情況」，應依陳述人於陳述時之「外部情況」是
    否具有可信性決定之，所謂「外部情況」係指就詢問有無出
    於不正方法、陳述是否出於非任意性、有無違反法定障礙事
    由期間不得詢問及禁止夜間詢問之規定、詢問時是否踐行應
    先告知義務、警詢筆錄所載與錄音或錄影內容是否相符等情
    ，且必須依據陳述人之觀察、記憶、表達是否正確、陳述人
    有無虛偽陳述之動機，及對照同一待證事項之其他經過詰問
    證人之證述是否相同，有無矛盾之處而加以綜合決定（最高
    法院94年度臺上字第1653號判決意旨參照）。經查：
（一）本件證人乙○○、陳思潁於檢察官訊問時經具結後所為之
      證述，其性質雖屬傳聞證據，惟本院審酌證人乙○○自稱
      係事實欄一所示竊盜犯行之被害人；證人陳思潁則為被告
      甲○○之妻，並自稱曾與甲○○一同居住於案發地址，渠
      等證詞對認定犯罪事實之存否均有其必要性，且證人乙○
      ○、陳思潁於檢察官偵查中，分別經檢察官諭知證人有具
      結之義務及偽證之處罰並命朗讀結文具結擔保其證言之真
      實性後，以證人身分，於檢察官面前完整、連續陳述其親
      身經歷，且查無違法取證之瑕疵存在，應無顯不可信之情
      形，依刑事訴訟法第159 條之1 第2 項之規定，自均得為
      證據。
（二）至證人乙○○、陳思潁於警詢中所為證述，雖亦均屬傳聞
      證據，惟該警詢過程查無違法取證之瑕疵存在，上開證人
      於警詢中之證述係出於其自由意志。又被告甲○○對乙○
      ○、陳思潁於警詢中所為之證述，在本院準備程序中經提
      示並告以要旨，對證據能力一節均表示無意見，且未於本
      案言詞辯論終結前聲明異議，本院審酌上開證人之證詞對
      認定犯罪事實之存否有其必要性，業如前述，依刑事訴訟
      法第159 條之5 之規定，因認得為證據。另查，本院審理
      中業已傳喚乙○○到庭以證人身分作證，並准許被告對證
      人乙○○當庭及先前陳述進行詰問，此有本院審判筆錄在
      卷可考。即已賦予被告對於前開證人對質詰問機會，因之
      ，參諸刑事訴訟法159 條規定之立法意旨原即在保障被告
      之對質詰問權以觀，證人乙○○於審判外之警詢中所為之
      證述既已經被告於本院審理中經交互詰問予以核實，則乙
      ○○於審判外陳述與審判中之證述意旨相符之部分，其屬
      傳聞證據之瑕疵，應已治癒，業可認非仍屬傳聞，而已無
      依該條規定排除之必要。
二、本件認定事實所引用之監視錄影光碟及其翻拍照片，檢察官
    及被告甲○○均未主張排除其證據能力，且迄於本院言詞辯
    論終結前均未表示異議，本院審酌前開證據並無證據證明係
    公務員違背法定程序所取得，且與本案具關連性，是均認有
    證據能力。
乙、認定犯罪事實之依據及理由
一、訊據被告甲○○固坦承其妻陳思潁於98年7 月19日前，係居
    住於乙○○所承租之桃園縣蘆竹鄉○○路25號9 樓之3 租屋
    處，其並曾於上揭時、地，前往桃園縣蘆竹鄉○○路25號「
    日和大樓」，並搭電梯前往乙○○所居住之樓層，惟否認有
    何侵入住宅竊盜犯行，辯稱：案發當天我是前往桃園縣蘆竹
    鄉○○路25號9 樓，查看該處有無吸毒人口以便向警方檢舉
    ，我沒有乙○○住處的鑰匙，豈有可能進入其住處云云。惟
    查：
（一）被告甲○○於98年7 月20日晚間8 時30分許，曾獨自1 人
      前往位於桃園縣蘆竹鄉○○路25號之「日和大樓」，並搭
      乘電梯前往證人乙○○所居住之樓層即上址9 樓之事實，
      業據被告甲○○於警詢中坦認在卷，核與證人即告訴人乙
      ○○所述情節相符，復據本院勘驗監視錄影光碟核認屬實
      ，此有本院99年3 月3 日勘驗筆錄、監視錄影光碟及其翻
      拍照片等件附卷可稽，堪以認定。
（二）再者，證人乙○○放置於上址租屋處臥房內床邊梳妝下方
      地面角落處、內有現金約3 、4 萬元之存錢筒1 個，在陳
      思潁於98年7 月19日將其放置於上址租屋處之物品全數搬
      出當日，仍安放於前開位置，嗣於98年7 月25日始為乙○
      ○發現失竊（經查，證人乙○○係於98年7 月26日凌晨0
      時15分許前往蘆竹分局南崁派出所報案，並指稱「我是到
      今天才發現我的財物不見了，我調閱我們數區大樓監視器
      ... 。」等語，是以乙○○筆錄製作時間係在兩日交界之
      凌晨觀之，其於該次警詢中所稱「今天」，當係指98年7
      月25日，附此敘明）一節，業據證人乙○○於警詢以迄本
      院審理中證述甚詳，並有本院辦理刑事案件電話查詢表1
      份附卷可稽。經查，證人乙○○為被告甲○○之妻陳思潁
      之表妹，乙○○雖對陳思潁曾多次將上址租屋處之鑰匙逕
      自交付甲○○使用，而使甲○○得自行出入該租屋處一事
      有所不悅，惟查，證人乙○○係於98年7 月25日查看社區
      監視錄影帶後，始知被告甲○○曾於98年7 月20日前往「
      日和大樓」，在此之前，證人乙○○就被告甲○○曾於上
      揭時、日前往上址一節，實渾然未覺。是以，證人乙○○
      倘非因發覺其住處確有物品遭竊，認有調查證據以查明犯
      嫌之需，其殊無竟一時興起突於98年7 月25日調閱社區監
      視錄影帶，僅為刻意保存甲○○確於98年7 月20日前往上
      址社區大樓之證據，俾便設詞構陷甲○○之理。又倘證人
      乙○○係蓄意誣陷被告甲○○，則其將住處內失竊物品之
      種類、數量均謊稱為多，藉此加重甲○○涉案情節，當更
      可達其構陷被告甲○○之目的，殊無陳稱該住處僅失竊存
      錢筒1 個之必要。是堪認證人乙○○所稱桃園縣蘆竹鄉○
      ○路25號9 樓之3 租屋處內曾放置存錢筒1 個，並於98年
      7 月19日陳思潁遷出桃園縣蘆竹鄉○○路25號9 樓之3 租
      屋處後，為其於98年7 月25日察覺失竊一節，堪信為真。
（三）次查，證人乙○○於本院審理中證稱：「... 因為之前我
      就交代過陳思穎不要把鑰匙給甲○○，之前陳思穎會把鑰
      匙交給甲○○，讓甲○○下班時，先到我那裡洗澡。」、
      「（法官問：到98年7 月17日為止，住在中正路25號9 樓
      之3 的人，是你表姐，還是你表姐與甲○○？）是我和我
      表姐及我的男朋友，後來我的表姐有把她的小孩接過來住
      。（法官問：是否記得你的表姐是何時開始跟你一起住在
      中正路的地方？）我看一下，大概是98年4 、5 月份搬過
      來跟我一起住。（法官問：也就是說從98年4 、5 月份到
      98年7 月17日為止，你這個住處一直都沒有提供給甲○○
      住？）對，日期好像是3 、4 月份開始，我也不太記得了
      。（法官問：從你表姐住在你那邊的這段期間內，你並沒
      有把你的房子提供給甲○○住？）並沒有。（法官問：甲
      ○○會到你的住處會有什麼原因？）陳思穎比較晚下班，
      但是小孩已經下課，陳思穎就會把鑰匙先交給甲○○，讓
      甲○○去接小孩到住處等陳思穎下班。」、「（法官問：
      甲○○跟你或是你男友有無交情？）沒有交情。（法官問
      ：所以說甲○○會到你的住處，純粹是陳思穎在你的住處
      ，陳思穎讓他過去？）對。（法官問：如果陳思穎搬離你
      的住處，甲○○有何理由會再到你家？）沒有理由。（法
      官問：依照你的報案紀錄，你看到錄影帶當天是98年7 月
      20日，你剛剛說陳思穎在98年7 月17日後就沒有住在那個
      地方？）對，98年7 月17日當天陳思穎就沒有住在那個地
      方，98年7 月19日陳思穎把東西全部搬出去，當天我在家
      ，我看著陳思穎搬的。」等語在卷，所證陳思潁係於98年
      7 月19日將放置於該址之物品全數搬離一節，亦核與證人
      即被告之妻陳思潁於警詢中證述情節互核相符。揆諸上開
      證人乙○○所證，被告甲○○係因其妻陳思潁居住於乙○
      ○所承租位於桃園縣蘆竹鄉○○路25號9 樓之3 住處，始
      在陳思潁之同意下有進入上址之機會，至證人乙○○本身
      與甲○○並無交情，且不喜陳思潁有將鑰匙交付與甲○○
      ，使甲○○得自行出入上址住處之行為。另觀諸全卷，被
      告甲○○始終未曾提及除證人乙○○外，其在桃園縣蘆竹
      鄉○○路25號之「日和大樓」有何熟識之友人或故舊，是
      證人乙○○當即被告甲○○在「日和大樓」唯一相識之住
      戶，亦堪認定。是以，在證人陳思潁於98年7 月19日搬出
      上址後，證人乙○○既與被告甲○○並無交情，且並未同
      意被告甲○○進出其住處或前往拜訪，而該社區大樓復無
      與被告甲○○相識之人，則被告甲○○實無於其妻業已搬
      出「日和大樓」後，竟再次重返該社區大樓之理由及必要
      。是故，被告甲○○何以竟於98年7 月20日晚間8 時30分
      許，再次前往桃園縣蘆竹鄉○○路25號之社區大樓，並搭
      乘電梯前往證人乙○○居住之樓層，其目的已有可疑。
（四）另查，被告甲○○於警詢中辯稱：「（警問：為何乙○○
      租屋大樓監視器拍到你在98年7 月20日晚間8 時30分出現
      在乙○○的租屋大樓，並也拍到你搭電梯到她的25號9 樓
      之3 租屋處，你作何解釋？）我老婆陳思潁說蘆竹鄉○○
      路25號9 樓有人在拉K ，我才上去查看並在那時候才出現
      在25號9 樓。」、「（警問：那你去乙○○所租屋的樓層
      做什麼？）去查看是否有人吸毒，因為我太太有反應而我
      自己也有聞到，所以才去乙○○的租屋處查看。」、「（
      警問：為何你會至蘆竹鄉○○路25號9 樓查看有無任何人
      吸毒？）因為我太太陳思潁之前在蘆竹鄉○○路25號9 樓
      之3 居住，曾跟我反應說蘆竹鄉○○路25號9 樓走道上都
      有K 他命吸食的味道，我去找我老婆時也有聞到，我是為
      了賺取警方的檢舉獎金才會到上述地點查看。」云云。惟
      查：
   1、證人即被告之妻陳思潁於警詢中證稱：「（警問：余嫌他
      98年7 月20日晚間8 時30分出現在蘆竹鄉○○路25號9 樓
      之3 ，是因為妳請他去查看附近有無人在吸毒，是否有這
      回事？）沒有這回事。（警問：那余嫌98年7 月20日晚間
      8 時30分去蘆竹鄉○○路25號9 樓之3 查看有無人吸毒，
      妳是否知道這件事？）我不知道。」等語、於檢察官訊問
      時證稱：「（檢察官問：98年7 月20日甲○○去蘆竹鄉的
      房子做何事？）我不知道，是乙○○叫我去看錄影帶時我
      才知道他有去該房子。」等語明確，而否認其有何曾令被
      告甲○○前往上址查看有否住戶施用毒品之情。經查，證
      人陳思潁為被告甲○○之妻，兩者具緊密之親誼關係，是
      證人陳思潁殊無蓄意隱瞞實情，而為不利於被告甲○○之
      陳述之必要。是以，證人陳思潁前開所證各節，堪認屬實
      ，被告甲○○前揭所辯其係因證人陳思潁之要求，始前往
      上址查察是否有吸毒住戶云云，顯係卸責之詞，洵無足採
      。
   2、再者，被告甲○○嗣於檢察官訊問時，就其於事實欄一所
      示時間前往桃園縣蘆竹鄉○○路25號9 樓之理由，更易前
      詞而辯稱：「（檢察官問：你說你沒進入該房間，為何攝
      影機還拍到你出現在該大樓？）我是幫警察到告訴人住處
      斜對面查案子，幫忙通報。（檢察官問：是何人住在該處
      ？）我不知道，警察只叫我查號碼。」云云。經查，被告
      甲○○就其何以於98年7 月20日晚間8 時30分許獨自前往
      桃園縣蘆竹鄉○○路25號9 樓此一單純而無混淆誤認之虞
      之事實，於警詢及檢察官訊問時所供竟前後反覆，是被告
      甲○○嗣改口所辯其於上揭時間前往案發大樓之用意，係
      受警之託查看該處有否吸毒人口云云，是否屬實，已難驟
      信。況且，被告甲○○於本院準備程序中辯稱：「... 後
      來在太太搬離後去檢舉，當時我帶了電話、電話有照相功
      能及筆記本，筆記本是要記門牌號碼，當時有照相、也有
      寫筆記本，照片洗掉、筆記本也丟了，當時有帶袋子，因
      為要裝筆記本，筆記本約A4紙張的3 分之2 大小，之後因
      為這個案子，所以我沒有檢舉。」云云，惟查，本件被告
      甲○○係於98年7 月20日前往上址，而證人乙○○則遲至
      98年7 月25日始發覺其放置於住處內之存錢筒失竊，並於
      翌日凌晨前往警局報案，是被告甲○○前往上開社區之目
      的倘係受警之託探查該處有否吸毒人口，則5 日期間已綽
      綽有餘，足令被告甲○○持前開筆記、照片等證據向警方
      回報，則被告甲○○豈有竟於98年7 月20日專程前往上址
      社區探查後，即將其為警暗訪吸毒人口一事拋諸腦後、不
      予聞問，甚且在其因本件竊盜犯行為警查獲後，於警詢之
      初更隱瞞其係受警之託前往該處之必要？再者，被告甲○
      ○前往上開社區之目的，倘確在暗訪有無吸毒人口並向員
      警回報，則甲○○顯無可能於目的尚未達成之前，即將其
      於上址所拍攝、書寫之照片、筆記等紀錄毀棄，而在被告
      甲○○嗣因涉嫌在上址社區內行竊為警調查之際，其於上
      開案發當日為查訪吸毒者所拍攝之照片、製作之筆記，更
      係證明被告甲○○於案發當日係基於正當理由而出現在上
      開社區之重要證據，則甲○○於為警查獲之初即迫不及待
      將上開物件提出，以圖自清，猶恐未及，豈有反將照片銷
      毀、筆記丟棄之理？是被告甲○○前開所辯，顯與常情大
      相逕庭，而無從信其屬實。準此，益徵被告所辯其於案發
      當日係前往「日和大樓」探查有否吸毒人口以便向警檢舉
      此一不實供述，顯意在隱瞞前往該址之真實目的甚明。
   3、再揆諸前述，案發之「日和大樓」社區住戶中，僅有證人
      乙○○與被告甲○○相識，是被告甲○○於案發當日前往
      桃園縣蘆竹鄉○○路25號「日和大樓」並搭乘電梯前往該
      大樓9 樓，除其目的係在往尋居住於該樓層之乙○○住處
      外，難認有何其他合理原因。而被告甲○○就其於案發當
      日前往桃園縣蘆竹鄉○○路25號9 樓之目的，所辯復前後
      矛盾、相互迥異，亦無從自圓其說。又證人乙○○與被告
      甲○○並無交情，且於證人陳思潁搬出上址租屋處後，即
      未曾同意被告甲○○進出其住處，是被告甲○○本無合法
      理由進入乙○○之住處，此均如前述。綜上各節，堪認被
      告甲○○就其於案發當日前往桃園縣蘆竹鄉○○路25號9
      樓之目的所為不實辯解，所欲圖飾者即係其於案發當日前
      往「日和大樓」9 樓之目的，確即意在非法進入位於同樓
      層之證人乙○○住處甚明。
（五）復查，證人乙○○於警詢以迄本院審理中，均供稱其住處
      係遭竊嫌持鑰匙開啟後侵入，其住處門鎖未曾受破壞等語
      明確，則該竊嫌顯非以毀壞門鎖之方式入內行竊甚明。是
      以，該侵入上址行竊之人倘非具專業開鎖技能，抑或持有
      適用於上址住處大門鎖孔之鑰匙，殊無可能於不破壞住處
      門鎖之情形下入內行竊。再者，證人乙○○上址租屋處內
      僅失竊存錢筒1 個，惟倘行竊者係與證人乙○○並不熟識、
      非親非故，則人海忙忙、查緝困難，該竊嫌顯無懼因弄亂
      盜所，將使屋主發現住處遭竊而打草驚蛇之必要，再者，
      該竊嫌既與乙○○素昧平生，而無乙○○住處之鑰匙，故
      需費心始得不破壞住處鎖孔而侵入行竊，則既已大費周章
      入侵盜所，其大肆搜刮儘量竊取財物，猶恐未及，豈有竟
      僅取走存錢筒1 個之可能。又查，證人乙○○所有之上開
      存錢筒，係放置於上址租屋處臥房內床邊梳妝下方地面角
      落處，擺放位置已非明顯，而竊嫌竟僅竊取該放置於隱密
      處之存錢筒1 個，其餘財物分文未取，足認竊嫌非僅對該
      住處之陳設擺放瞭若指掌，其僅盜取易遭屋主忽略、放置
      於之隱密處財物，其意更在避免驚動住戶，並拖延該竊盜
      行為遭察覺之時間。綜上，堪認侵入證人乙○○住處行竊
      之人，當非僅係與乙○○互不熟識、徒具一般開鎖技能之
      陌生竊嫌。另查，證人乙○○於本院審理中證稱：「（檢
      察官問：在98年7 月20日之前，這個房子的鑰匙總共有幾
      副？）有3 副。（檢察官問：在何人持有？）1 個在我手
      上，1 個在陳思穎手上，1 個在我男朋友手上。」、「（
      法官問：甲○○跟你或是你男友有無交情？）沒有交情。
      」、「（法官問：那陳思穎手上的住處鑰匙後來有無還給
      你？）後來有，但是時間我忘記了。（法官問：在98年7
      月20日這天陳思穎已經把鑰匙還給你了嗎？）還沒。」等
      語在卷，是直至98年7 月20日為止，證人乙○○上址租屋
      處之鑰匙持有人均僅有乙○○、乙○○之男友及陳思潁3
      人。再者，被告甲○○於98年7 月18日即其妻陳思潁遷出
      乙○○住處之前，係持陳思潁所持有之鑰匙進出乙○○住
      處，此復據被告甲○○及證人乙○○、陳思潁陳明在卷。
      又證人陳思潁於警詢中另證稱：「（警問：妳和余嫌是從
      何時開始分居？那現在你們是否住在一起？那何時開始住
      在一起？）97年9 月開始分居。現在是和余嫌住在一起。
      98年7 月18日住在一起。」、「（警問：余嫌是否有拿妳
      位於蘆竹鄉○○路25號9 樓之3 的乙○○租屋處鑰匙去拷
      貝呢？）沒有，但我有時請余嫌到蘆竹鄉○○路25號9 樓
      之3 照顧我們的女兒時，我有把該址的鑰匙拿給他，但我
      不知道他有無去拷貝。」等語甚明。揆諸上情，證人陳思
      潁於98 年7月19日將其放置於乙○○位於桃園縣蘆竹鄉○
      ○路25 號9樓之3 租屋處之物品全數搬離後，遲至98年7
      月20日仍尚未將上址租屋處之備用鑰匙交還證人乙○○，
      而陳思潁為被告甲○○之妻，並曾多次將上開鑰匙交付甲
      ○○使用，是甲○○對陳思潁持有乙○○住處鑰匙一節，
      自亦知之甚詳，另陳思潁自98年7 月18日開始搬出乙○○
      住處後，即與甲○○共同居住，則被告甲○○自陳思潁處
      取得上址租屋處之備用鑰匙，更係易如反掌。是以，除證
      人乙○○及其男友原即居住於桃園縣蘆竹鄉○○路25號9
      樓之3 外，前曾居住於該址而對屋內陳設擺放有所瞭解，
      並在98年7 月20日前仍持有或有取得該址住處鑰匙機會之
      人，僅有陳思潁、甲○○2 人，惟陳思潁未曾於本案監視
      錄影畫面出現，而被告甲○○則曾遭「日和大樓」社區監
      視器拍攝其於98年7 月20日晚間8 時30分許進入該大樓之
      畫面。綜上各情，於98年7 月19日陳思潁遷出桃園縣蘆竹
      鄉○○路25號9 樓之3 後，直至98年7 月25日證人乙○○
      發覺其住處內之存錢筒1 個遭竊之日為止，得持乙○○之
      住處鑰匙啟門進入屋內之行竊該放置於隱密處之存錢筒者
      ，當僅有本案被告甲○○1 人。況且，被告甲○○於案發
      當日前往上址之目的既即在進入證人乙○○之住處，此業
      如上述，再揆諸全卷，殊難認被告甲○○有何開鎖之專業
      技能，則被告甲○○自無捨持上開備用鑰匙啟門進入之便
      利之途而不為，反甘冒其進入乙○○住處之目的恐難實現
      之風險，直至抵達乙○○住處門口後，始設法在其本身不
      具開鎖專業技能之情形下隨機應變，試圖不破壞門鎖而侵
      入乙○○住處之必要。是以，被告甲○○於98年7 月20日
      前往「日和大樓」後，當係以持乙○○交與陳思潁保管使
      用之備用鑰匙開啟門鎖之方式進入乙○○住處行竊一節，
      更堪認定。
（六）末查，被告甲○○於警詢中辯稱：「（警問：你從9 樓下
      電梯時監視器拍到你手拿1 個手提袋，而上電梯時手上則
      沒任何東西，你作何解釋？）手提袋本來就在我身上，只
      是沒有拿出來用。因為坐電梯要下樓時覺得東西放太多在
      身上不方便，所以才臨時拿出來使用，而監視器也有拍到
      我準備放袋子在後面口袋。（警問：那為何你上電梯時不
      使用袋子而下電梯時才使用袋子呢？）上電梯時無意識，
      沒有想到有個袋子可以用所以才沒有用，而下電梯時覺得
      放太多東西在身上不方便，才把原本放在身上的袋子拿出
      來使用，所以監視器才拍到我下電梯時拿1 個袋子。（警
      問：你從9 樓下電梯時手拿的手提袋內裝有什麼東西？）
      香菸、檳榔、打火機、汽車鑰匙、筆記本、1 支筆、手機
      1 支。」、於檢察官訊問時辯稱：「（檢察官問：為何上
      電梯時沒有提包包，下電梯時卻提了包包？）因為我口袋
      裝太多東西，所以下電梯時用口袋裡的袋子裝著。（檢察
      官問：口袋裡裝了哪些東西？）褲子裡的口袋放了檳榔、
      香菸、打火機、行動電話、鑰匙。（檢察官問：為何上去
      電梯不用放在袋子，為何下電梯要放子在袋子裡？）因為
      要上去時沒想說要放在袋子裡。」云云。惟查，揆諸卷附
      監視器錄影畫面翻拍照片所示，被告甲○○於案發當日進
      入「日和大樓」時，僅著短袖T 恤與長褲，是被告甲○○
      縱係攜有香菸、檳榔、打火機、汽車鑰匙、筆記本、筆、
      手機等物品，亦均僅得放置於長褲口袋內。而被告甲○○
      進入「日和大樓」並搭乘電梯前往該大樓9 樓當時，及其
      自該大樓9 樓搭乘電梯返回1 樓之際，倘過程中被告甲○
      ○隨身物品均未增加，則被告甲○○置於長褲口袋內之物
      品既會多到甲○○於搭乘電梯下樓之前，竟因甚覺不便而
      將之悉數取出並放置於預先備妥之提袋內，足認口袋內物
      品眾多造成之不便感，於被告甲○○搭乘電梯上達「日和
      大樓」9 樓之際，當亦屬存在。另揆諸被告甲○○上開所
      辯，其於搭乘電梯前往「日和大樓」9 樓時，為監視器所
      拍攝其握於手中之深色物體即為其預備先行放置於口袋內
      之手提袋，是被告甲○○口袋內之物品既已繁多，則甲○
      ○豈有未將物品取出放置於手提袋內，反竟將該業經折疊
      之提袋復行放置於長褲後方口袋內，徒增其長褲口袋裝盛
      物品之數量，使其不便程度更甚之理？況且，被告甲○○
      於達成電梯前往「日和大樓」9 樓當時，既係先將該手提
      袋握拿於手，則在其長褲口袋所盛裝之物品已然造成不便
      之情況下，殊無竟手持提袋1 個，而仍「無意識、沒有想
      到有袋子可以用」，遲至搭乘電梯下樓之前始大夢初醒，
      取出該提袋將隨身物品悉數放入之可能。是以，被告甲○
      ○前開所辯，實均與常情相違，足認被告甲○○於進入「
      日和大樓」當時，其身上實無需以提袋盛裝之物品，被告
      甲○○所辯其自「日和大樓」9 樓搭乘電梯下樓之際，其
      手提提袋內所盛裝之物品，係原即在其身上之打火機等物
      品云云，顯係圖卸之詞，洵無足採。準此，堪認被告甲○
      ○搭乘電梯下樓時所提手提袋內盛裝之物品，當係其於搭
      乘電梯上達「日和大樓」9 樓之前尚未取得，而在該大樓
      9 樓始增加之物品，益徵被告甲○○上開提袋內所盛裝之
      物品，即係其於案發當日自證人乙○○上址租屋處內竊得
      之存錢筒1 個，此始與常情相符，而堪認為真。
二、綜上所述，本件事證明確，被告甲○○犯行洵堪認定，應予
    依法論罪科刑。
三、核被告甲○○所為，係犯刑法第321 條第1 項第1 款夜間侵
    入住宅竊盜罪。爰審酌被告甲○○正值青壯，竟不思以正常
    管道獲取金錢，而竊取他人財物以滿足一己私欲，嚴重危害
    社會安寧，且犯後矢口否認犯行、態度不佳，並其犯罪動機
    、目的、手段等一切情狀，量處如主文所示之刑。
據上論斷，應依刑事訴訟法第299 條第1 項前段、刑法第321 條
第1 項第1 款，判決如主文。
本案經檢察官吳美文到庭執行職務。
中    華    民    國    99    年    9     月    28    日
                  刑事第十一庭法  官  林蕙芳
以上正本證明與原本無異。
如不服本判決應於收受判決後10日內向本院提出上訴書狀，並應
敘述具體理由。其未敘述上訴理由者，應於上訴期間屆滿後20日
內向本院補提理由書( 均須按他造當事人之人數附繕本) 「切勿
逕送上級法院」。
                              書記官  莊凱男
中    華    民    國    99    年    10    月    18    日
附錄法條：
中華民國刑法第321條
（加重竊盜罪）
犯竊盜罪而有左列情形之一者，處 6 月以上、 5 年以下有期徒
刑：
一、於夜間侵入住宅或有人居住之建築物、船艦或隱匿其內而犯
    之者。
二、毀越門扇、牆垣或其他安全設備而犯之者。
三、攜帶兇器而犯之者。
四、結夥三人以上而犯之者。
五、乘火災、水災或其他災害之際而犯之者。
六、在車站或埠頭而犯之者。
前項之未遂犯罰之。

司法院資訊處製作；財團法人民間司法改革基金會備份。
